---
title: "PCA_Gafas"
author: "Deivid Zhang Figueroa"
date: "23/1/2022"
output: html_document
---

```{r setup, include=FALSE}
knitr::opts_chunk$set(echo = TRUE)
```

# Colocar la cita de kaggle


# Carga de las imágenes
Se utilizarán algunas funciones de la librería `imager` para la carga y la transformación de las imágenes.

A continuación se carga la librería `imager` y se indica el directorio donde se encuentran las imágenes:

```{r message=FALSE}
library(imager)
filenames <- list.files(path = "./Procesadas_Fotos", pattern="*.jpg")
```

El objeto `filenames` es una lista que contiene las imágenes. Para cargar una imagen con la funcón `load.image()` se debe indicar la ruta completa. Para completar el nombre de la ruta se usa la función `paste0()`:

```{r message=FALSE}
im <- load.image(paste0("./Procesadas_Fotos/",filenames[1]))
plot(im)
```

La dimensión de la imagen es:

```{r}
dim(im)
```

Esto quiere decir que el objeto `im` es una sola imagen de $171 \times 213$ pixeles.

# Leer y transformar todas las imágenes

La librería `imager` contiene una serie de funciones para leer las imágenes de un directorio y convertirlas luego en un dataframe. Para ilustrar este proceso con un poco más de detalles se usará una función, `leer_y_trs_img()`, construida para mostrar cada paso de la transformación:

```{r}
leer_y_trs_img<-function(img_name,path=NULL,x_l=10,y_l=10){
  require(imager)
  img_nombre<-paste0(path,img_name) # completa el nombre de la imagen con la ruta
  imagen<-load.image(img_nombre) # carga la imagen
  img_gris<-grayscale(imagen) # convierte la imagen a escala de grises
  img_escalada<-resize(img_gris,x_l,y_l) # reescala la imagen
  return(img_escalada)
}
```

A continuación se muestra usa la función para cargar una sola imagen:

```{r}
x<-leer_y_trs_img(filenames[1],path="./Procesadas_Fotos/",x_l = 57,y_l = 71)
plot(x)
```

Ahora se procede a cargar todas las imágenes que se indican en `filenames` usando `lapply()`:

```{r, warning=FALSE, message=FALSE}
lista_imagenes = lapply(filenames, leer_y_trs_img,path="./Procesadas_Fotos/",x_l = 57,y_l = 71) 
```

El objeto `lista_imagenes` es una lista de imágenes. Cada componente es una imagen y se puede utilizar así:

```{r}
par(mfrow=c(1,2))
plot(lista_imagenes[[2]])
plot(lista_imagenes[[8]])
```

Ahora se vectorizan las imágenes. Es decir, que vista la imagen como una matriz, sus columnas se ponen una debajo de la otra hasta obtener un vector. Estos vectores luego serán las filas de una matriz de datos donde cada pixel representa una variable y cada imagen representa una observación. El resultado de hacer esto para todas las imágenes es una matriz que tiene tantas filas como imágenes y tantas columnas como pixeles tengan las imágenes. La función `as.numeric()` aplicada sobre cada imagen devuelve un vector. Se aplica entonces la función  `as.numeric()` sobre cada entrada del objeto `lista_imagenes` con la función `lapply()`.

```{r}
imagenes_vectorizadas<-lapply(lista_imagenes, as.numeric)
length(imagenes_vectorizadas[[1]]) # longitud del vector que representa la primera imagen
length(imagenes_vectorizadas) # cantidad de imágenes
```
El resultado, `imagenes_vectorizadas`, es una lista de vectores que se concatenan llamando `rbind()` con `do.call()`:

```{r}
matriz_imagenes = do.call('rbind', imagenes_vectorizadas)
dim(matriz_imagenes) # dimensión de la matriz resultante
# as.data.frame.imlist es una alternativa
```
# Estadísticos descriptivos

Al tener una matriz de datos se pueden hacer todo lo que se hace con una matriz de datos. Sin embargo, el gran número de variables hace que utilizar la función `summary()` o la función `pairs()` sea poco práctico. Una aproximación puede ser generar estadísticas de resumen para cada pixel y luego ver estas estadísticas en forma de imágenes. 

Veamos por ejemplo la imagen media:

```{r}
imagen_media_vec<-apply(matriz_imagenes,2,mean) # calcula el valor promedio para cada pixel (columna)
length(imagen_media_vec) # longitud de la imagen promedio como vector
```

Ahora convirtamos la imagen promedio vectorizada en una imagen usando la función `as.cimg()`:

```{r}
imagen_media<-as.cimg(array(imagen_media_vec,dim=c(57,71)))
plot(imagen_media)
```

De igual manera se puede calcular la imagen que representa las desviaciones estándar para cada pixel:

```{r}
imagen_sd_vec<-apply(matriz_imagenes,2,sd)
imagen_sd<-as.cimg(array(imagen_sd_vec,dim=c(57,71)))
plot(imagen_sd)
```

# Descartando información poco relevante

La imagen de desviaciones estándares nos muestra varias zonas negras, donde el valor es cero. Estas zonas de baja variabilidad corresponden a pixeles poco informativos en esta muestra de imágenes. El fondo de la imagen, común para todos los individuos es, por ejemplo, una zona de baja variabilidad. Usemos el histograma de la imagen de desviaciones estándares para detectar estas zonas de baja variabilidad:

```{r}
MASS::truehist(imagen_sd)
```

Consideraremos que pixeles con una variabilidad inferior a 0.26 no serán relevantes en los siguientes análisis. La función `threshold()` asigna un 0 a cada pixel cuya intensidad está por debajo de cierto valor y 1 al resto de pixeles y nos devuelve una imagen. A continuación se usa esta función especificando un valor de umbral de 0.26:

```{r}
imagen_sd_tr<-threshold(imagen_sd,thr = 0.26)
plot(imagen_sd_tr)
```

La imagen `imagen_sd_tr` es una máscara. Las zonas en blanco representan los pixeles que se incluirán en los análisis y las zonas en negro los pixeles que se descartarán por su baja variabilidad.

Veamos cuantos pixeles se descartan:

```{r}
table(imagen_sd_tr)
```

Calculemos el porcentaje de información descartada:

```{r}
table(imagen_sd_tr)[1]/sum(table(imagen_sd_tr))*100
```

Esto quiere decir que aproximadamente el 10% de los datos están en zonas de baja variabilidad. Ahora identificamos los pixeles por fuera de las zonas de baja variabilidad usando la función `which()` y almacenamos la ubicación de estos pixeles en el objeto `mascara`:

```{r}
mascara<-which(imagen_sd_tr==1)
```

Ahora se extraen los datos correspondientes a los pixeles por fuera de la zona de baja variabilidad usando el objeto `mascara` para identificar las columnas relevantes en la `matriz_imagenes`. El resultado se almacena en el dataframe `datos_con_mascara`:

```{r}
datos_con_mascara<-matriz_imagenes[,mascara]
dim(datos_con_mascara)
```

# Lo que hay en la última salida es para hacer el PCA